【裁判字號】    91,上更(一),295
【裁判日期】    900831
【裁判案由】    毒品危害防制條例
【裁判全文】
臺灣高等法院臺南分院刑事判決                九十一年度上更(一)字第二九五號
    上  訴  人
    即  被  告  甲○○
右上訴人因違反毒品危害防制條例案件，不服臺灣雲林地方法院九十年度易緝字第九
號中華民國九十年八月三十一日第一審判決（起訴案號：臺灣雲林地方法院檢察署八
十八年度毒偵字第一三一號；併辦案號：八十九年度毒偵字第八七七號），提起上訴
，本院判決如左：
    主  文
上訴駁回。
    事  實
一、甲○○前於民國（下同）八十二年間，因違反藥事法案件，經原審法院判處有期
    徒刑一年一月確定，並於八十三年八月二十六日執行完畢。又於八十七年間，因
    施用第二級毒品案件，經原審法院以八十七年度毒聲字第四０七號裁定送觀察、
    勒戒後，認無繼續施用毒品之傾向，而經臺灣雲林地方法院檢察署檢察官於八十
    八年一月四日，以八十八年度偵緝字第二號、八十八年度偵字第二０、二四號，
    為不起訴處分確定。詎甲○○仍不知悔改，於五年內復基於施用第二級毒品之概
    括犯意，自八十八年七月十八日起至同年九月十五日止，連續在雲林縣二崙鄉油
    車村山仔門十五號住處，將第二級毒品安非他命置於玻璃球內，再以火燒烤產生
    煙霧之方式，施用第二級毒品安非他命，約每天施用一次。嗣先於八十八年七月
    廿日，在雲林縣二崙鄉油車村山仔門十五號為警當場查獲，經採其尿液送驗結果
    呈甲基安非他命陽性反應；又於同年九月十六日下午五時四十五分許，在彰化縣
    二林鎮東興里溝頭巷四弄三八號處為警查獲，並扣得安非他命二小包（驗餘淨重
    一．四七八二公克）、殘渣夾鏈袋五個、空夾鏈袋六十三個、吸食器一個、吸食
    管四條及酒精燈一座。嗣經送臺灣雲林看守所附設勒戒處所觀察、勒戒後，認有
    繼續施用毒品傾向，復經原審法院以八十八年度毒聲字第一二四三號裁定令入戒
    治處所施以強制戒治一年。
二、案經雲林縣警察局西螺分局報請臺灣雲林地方法院檢察署檢察官偵查起訴及移送
    併案審理。
    理  由
一、按被告本件上訴應屬合法之上訴，本院九十年度上易字第一六七○號判決，於九
    十年十月三十日以上訴逾期不合法為由判決上訴駁回，容屬誤會，於法有違，應
    不生實質之確定力，本院仍應就被告之合法上訴，逕為實體裁判，有最高法院九
    十一年度台非字第五九號判決在卷可憑，合先敘明。
二、原審法院訊據被告甲○○，對於右揭時地連續施用第二級毒品安非他命並為警二
    次分別查獲等情，於審理時坦白承認，復有顆粒二小包（驗餘淨重一．四七八二
    克）、殘渣夾鏈袋五個、空夾鏈袋六十三個、吸食器一個、吸食管四條及酒精燈
    一座扣案可資佐證，而上開扣案物經送驗結果，顆粒二包確屬安非他命，殘渣夾
    鏈袋五個、吸食器一個及吸食管四條均殘留有安非他命成份，有憲兵司令部刑事
    鑑識中心鑑驗通知書一紙在卷可稽。且被告於八十八年七月二十日、同年九月十
    六日，二度為警查獲時所採尿液，經分別送請雲林縣衛生局檢驗結果，均呈甲基
    安非他命陽性反應，分別有雲林縣警察局西螺分局查獲煙毒、麻管嫌犯尿液送檢
    真實姓名對照表及雲林縣衛生局煙毒尿液檢驗成績書在卷可按，足徵被告之自白
    與事實相符而可採信。又被告於八十七年間，因施用第二級毒品案件，經原審法
  院以八十七年度毒聲字第四０七號裁定送觀察、勒戒後，認無繼續施用毒品之傾
    向，而經臺灣雲林地方法院檢察署檢察官於八十八年一月四日，以八十八年度偵
    緝字第二號、八十八年度偵字第二０、二四號，為不起訴處分確定等情，復有該
    不起訴處分書、臺灣雲林地方法院檢察署刑案資料查註紀錄表及臺灣高等法院被
    告全國前案紀錄表各一份在卷可憑。被告於前開不起訴處分後，五年內再犯本件
    毒品危害防制條例第十條之施用毒品罪，經原審法院裁定送觀察、勒戒後，認定
    有繼續施用毒品之傾向，亦有臺灣雲林看守所附設勒戒處所八十八年十月一日雲
    所境總字第一九０二號函送之有無繼續施用毒品傾向評估標準紀錄表及證明書附
    卷可參，從而，被告二犯施用毒品，並有繼續施用毒品傾向，事證明確，被告犯
    行洵堪認定。
三、核被告所為，係犯毒品危害防制條例第十條第二項之施用第二級毒品罪。被告持
    有毒品進而施用，則其持有之低度行為，應為施用之高度行為所吸收，不另論罪
    。再被告先後多次施用第二級毒品行為，時間密接，犯罪構成要件相同，顯係基
    於概括犯意反覆為之，應依連續犯之規定，論以一罪，並依法加重其刑。又被告
    前於八十二年間，因違反藥事法案件，經原審法院判處有期徒刑一年一月確定，
    並於八十三年八月二十六日執行完畢，此有卷附臺灣雲林地方法院檢察署刑案資
    料查註紀錄表及臺灣高等法院被告全國前案紀錄表可按，其於五年以內再犯本件
    有期徒刑以上之罪，為累犯，應依刑法第四十七條之規定加重其刑，並依法遞加
    重之。再被告自八十八年七月二十一日起至同年九月十五日止，連續施用安非他
    命犯行，雖未據起訴，惟與該部分事實與公訴人起訴之犯罪事實既具有連續犯之
    裁判上一罪關係，應為起訴效力所及，本院自應併予審究。原審法院因認被告犯
    行事證明確，適用毒品危害防制條例第十條第二項、第十八條第一項前段、刑法
    第十一條前段、第五十六條、第四十七條、第三十八條第一項第二款之規定，並
    審酌被告之素行，及前已因施用毒品犯行，經過觀察、勒戒為不起訴處分後，仍
    不知悔改，猶施用毒品不輟，足見意志薄弱，及其犯罪之動機、目的、所生危害
    、施用毒品之期間與犯罪後坦承犯行，態度良好等一切情狀，量處有期徒刑捌月
    。扣案之顆粒二包經送檢驗結果，均含甲基安非他命成份，驗餘淨重一．四七八
    二公克，而扣案殘渣夾鏈袋五個、吸食器一個及吸食管四條，均殘留有安非他命
    成份，已如前述，應依毒品危害防制條例第十八條第一項前段規定沒收銷燬之；
    另空夾鏈袋六十三個及酒精燈一座，為被告所有，且供被告施用第二級毒品安非
    他命之用，業據被告陳明在卷，應依刑法第三十八條第一項第二款規定併予宣告
    沒收。原審判決認事用法均無不合，量刑亦稱妥適，被告上訴意旨謂量刑過重，
    指摘原判決不當，並無可取，為無理由，應予駁回。
四、被告經合法傳喚無正當理由不到庭，爰不待其陳述逕行判決。
據上論結，應依刑事訴訟法第三百六十八條、第三百七十一條判決如主文。
本案經檢察官王碧霞到庭執行職務。
中      華      民      國    九十一    年      八      月     十四     日
                                 臺灣高等法院臺南分院刑事第四庭
                                         審判長法  官
                                               法  官
                                               法  官
右正本證明與原本無異。
如不服本判決，應於判決送達後十日內向本院提出上訴狀，其未敘述理由者並應於提
出上訴狀後十日內向本院補提理由書（應附繕本)。
                                        書記官
中      華      民      國    九十一    年      八      月              日
附錄本案論罪科刑法條全文：
毒品危害防制條例第十條第二項
施用第二級毒品者，處三年以下有期徒刑。


司法院資訊處製作；財團法人民間司法改革基金會備份。
